【裁判字號】    97,訴,2321
【裁判日期】    970227
【裁判案由】    虛報進口貨物產地
【裁判全文】
臺北高等行政法院裁定
                                      97年度訴字第2321號
原      告  磚國將企業有限公司
代  表  人  甲○○
被      告  財政部基隆關稅局
代  表  人  呂財益（局長）住同上
訴訟代理人  乙○○
            丙○○
上列當事人間因虛報進口貨物產地事件，原告不服財政部中華民
國97年7月7日台財訴字第09700275760號訴願決定，提起行政訴
訟。本院裁定如下：
    主  文
原告之訴駁回。
訴訟費用由原告負擔。
    理  由
一、按提起撤銷訴訟，應先經合法之訴願程序，而起訴不合程式
    或不備其他要件，無可補正者，行政法院應以裁定駁回之，
    此觀諸行政訴訟法第4條第1項及第107條第1項第10款之規定
    自明。又「官署於受理訴願時，應先從程序上加以審核，合
    於法定程序者，方能進而為實體上之審理。其不合法定程序
    而無可補正者，即應予以駁回。」改制前行政法院著有49年
    判字第1號判例可資參照。再按「申請復查逾法定期間，非
    因不可抗力所致者．．．應為不受理之決定。」、「受處分
    人不服前條例處分者，得於收到處分書之日起30日內，依規
    定格式，以書面向原處分海關申請復查。」分別為「海關復
    查委員會審議注意事項」第12點第1項第2款及海關緝私條例
    第47條所明定。
二、查本件原告委由捷聖報關行於民國（下同）94年3月至5月間
    向被告申報進口泰國製POLISHED PORCELAIN TILES 4批（報
    單第AA/94/1383/0028 、AA/94/0732/0021 、AA/94/1142/0
    00 8、AW/94/2379/1002 號），原申報貨品分類號列第6907
    .90.00.00-3 號；經被告查核實際來貨生產國別為中國大陸
    ，輸入規定為MWO （大陸物品不准輸入），而認原告涉有虛
    報貨物產地、逃避管制情事，爰依據海關緝私條例第37 條
    第3 項轉據同條例第36條第1 、3 項之規定，處貨價1 倍之
    罰鍰，併沒入貨物，惟貨物已放行，加處貨價1 倍之罰鍰，
    合計處貨價2 倍之罰鍰。另查原告部分報單係於5 年內犯同
    條例同1 規定數次之違規行為，依海關緝私條例第45條規定
    ，得加重1/2 至1 倍之罰鍰，合計新臺幣（下同）10,106,
    185 元。原告不服，主張其與泰國GBP 公司根據信用狀買賣
    ，交易單據明確、產地証明與泰國出口報單已經駐外單位回
    查確認、泰國出口商加工資格及加工能力已經多次回查確認
    無誤、原告所有進貨資料於報關時皆已提供被告查核，在並
    無不法下，3 年前所能提供的資料與3 年後並無不同，且距
    進口時日已久，亦無從蒐集新事證等相關資料，在原告公司
    已申請暫停營業的情形下，對被告亦已勉力配合云云，申請
    復查等云。
三、惟查，原緝私案件處分書共9件（96年第00000000號、第000
    00000 號、第00000000號、第00000000號、第00000000號、
    第00000000號、第00000000號、第00000000號、第00000000
    號；即096 稽核字第0629、0630、0635、0639、0640、0645
    、0649、0650、0655號）已於97年1 月11日合法送達，有該
    經原告營業處所社區管理委員會管理員簽名之被告送達證書
    附原處分卷第36頁可稽。依前揭說明，原告申請復查之期日
    應自原處分書送達之翌日即97年1 月12日起算，其復查申請
    期限應至同年2 月10日屆滿。惟因該日適逢春節假期，乃以
    春節結束後第一天上班日即同年2 月12日（星期二）代之。
    詎原告遲至97年2 月15日（郵戳日期），始向被告提出復查
    申請書，此有原告復查申請書掛號郵寄之郵件查詢資料附訴
    願卷第25-26 頁可查，顯已逾法定申請復查之30日不變期間
    。是本件原告復查之申請顯非合法，其進而提起訴願並提起
    行政訴訟，自與法未合，應予駁回。
四、綜上所述，本件原告復查之申請已經逾期，復查決定因而從
    程序上予以駁回，訴願決定予以維持，均無不合。原告提起
    本件撤銷訴訟，揆諸首揭說明，起訴不合法，應予駁回。又
    原告本件訴訟既不合法，則其實體上之主張及陳述，自無庸
    審酌，一併敘明。
五、依行政訴訟法第107 條第1 項第10款、第104 條，民事訴訟
    法第95條、第78條，裁定如主文。
中    華    民    國    97    年   2     月    27     日
            臺北高等行政法院第六庭
                            審判長法  官  闕  銘  富
                                  法  官  許  瑞  助
                                  法  官  陳  鴻  斌
上為正本係照原本作成。
如不服本裁定，應於送達後10日內向本院提出抗告狀（須按他造
人數附繕本）。
中    華    民    國    97    年   2     月    27     日
                                  書記官  陳  清  容


司法院資訊處製作；財團法人民間司法改革基金會備份。
